臺灣桃園地方法院刑事判決
111年度金簡上字第2號
上  訴  人  臺灣桃園地方檢察署檢察官 
被      告  周聚業



上列上訴人因被告違反洗錢防制法等案件，不服本院於民國110 
年11 月11日所為110 年度審金簡字第80號第一審刑事簡易判決
（起訴案號：109 年度偵字第36327 號，移送併辦案號：110年
度偵字第3242號、第13348號、第3239號、第20993號），提起上
訴，本院管轄之第二審合議庭判決如下：
    主  文
上訴駁回。
    事實及理由
一、本案經本院管轄之第二審合議庭審理結果，認原審以被告周
    聚業幫助犯洗錢防制法第14條第1項之洗錢罪，處有期徒刑2
    月，併科罰金新臺幣（下同）3,000元，罰金如易服勞役，
    以1,000元折算1日，經核其認事用法及量刑均無不當，應予
    維持，均引用原審刑事簡易判決書記載之事實、證據及理由
    （含其所引用之聲請簡易判決處刑書，如附件）。
二、檢察官上訴意旨略以：原審雖認本件被告與告訴人陳信亦達
    成調解，然被告於調解後並未依約履行，其犯後態度難謂良
    好，原審判決未審酌及此，而有違失，應予撤銷，另為適法
    之判決等語。
三、按法官於有罪判決如何量處罪刑，為實體法賦予審理法官裁
    量之刑罰權事項，法官行使此項裁量權，自得依據個案情節
    ，參酌刑法第57條所定各款犯罪情狀之規定，於法定刑度內
    量處被告罪刑；除有逾越該罪法定刑或法定要件，或未能符
    合法規範體系及目的，或未遵守一般經驗及論理法則，或顯
    然逾越裁量，或濫用裁量等違法情事之外，自不得任意指摘
    其量刑違法（最高法院80年台非字第473 號、75年台上字第
    7033號、72年台上字第6696號、72年台上字第3647號判例參
    照）。準此，法官量刑，如非有上揭明顯違法之情事，自不
    得擅加指摘其違法或不當。原審經審理結果，認被告係幫助
    犯洗錢罪事證明確，並審酌被告以提供金融帳戶存摺、提款
    卡之方式，幫助隱匿犯罪所得去向，造成無辜民眾受騙而受
    有金錢損失，擾亂金融交易往來秩序籍設會正常交易安全，
    造成偵查追訴困難，且告訴人遭詐取之金額非屬輕微，惟考
    量被告坦承之犯後態度、已與告訴人陳信亦、林靜宜達成調
    解，及被告之素行、智識程度、生活狀況等一切情狀，判處
    被告有期徒刑2月，併科罰金3,000元，並諭知罰金如易服勞
    役之折算標準為以1,000 元折算1 日，顯已注意適用刑法第
    57條之規定，就量刑刑度詳為審酌並敘明理由，既未逾越法
    定刑度，復未濫用自由裁量之權限，所為量刑核無不當或違
    法，自難認有何違反罪刑相當原則之情狀，揆諸前揭最高法
    院裁判意旨，本院自應予以尊重。至被告嗣未依調解成立之
    金額，如數給付予告訴人之事實發生於原審判決後，致原審
    未及審酌至此，然其刑度係在法定範圍內量處，所量處之刑
    與犯罪情節亦屬相當，尚無明顯違法或裁量濫用之情事，已
    如前述，難認其量刑有過輕而非妥適之情。從而，檢察官以
    量刑過輕為由提起上訴，為無理由，應予駁回。
據上論斷，依刑事訴訟法第455 條之1 第1 項、第3 項、第368
條、第373條，判決如主文。
本案經檢察官吳佳美提起公訴，檢察官劉威宏、吳佳美、廖榮寬
移送併辦，檢察官董諭提起上訴，檢察官劉建良到庭執行職務。
中　　華　　民　　國　　111 　年　　5 　　月　　25　　日
            刑事第十二庭    審判長法　官　張宏任
　　　　　　　　　                法  官  林姿秀
　　　　　　　　　                法  官  陳華媚
以上正本證明與原本無異。
不得上訴。
    　　　　　　　　　　　　　　　書記官　王岫雯
中　　華　　民　　國　　111 　年　　5 　　月　　26　　日
附件：本院110年度審金簡字第80號刑事簡易判決及臺灣桃園地
      方檢察署檢察官109年度偵字第32327號起訴書、110年度
      偵字第3242號、第13348號、第3239號、第20993號移送併
      辦意旨書。